【裁判字號】    95,交訴,7
【裁判日期】    950309
【裁判案由】    肇事遺棄罪等
【裁判全文】
臺灣桃園地方法院刑事判決               95年度交訴字第7號
公  訴  人  臺灣桃園地方法院檢察署檢察官
被      告  甲○○
                    樓
上列被告因肇事遺棄罪等案件，經檢察官提起公訴（94年度偵字
第22096 號），被告於本院通常程序審理中自白，本院改依簡式
審判程序審理，爰判決如下：
    主  文
甲○○服用酒類，不能安全駕駛動力交通工具而駕駛，處拘役伍
拾日，如易科罰金，以參佰元（即新臺幣玖佰元）折算壹日，緩
刑肆年。又駕駛動力交通工具肇事，致人受傷而逃逸，處有期徒
刑陸月，如易科罰金，以參佰元（即新臺幣玖佰元）折算壹日，
緩刑肆年。
    事  實
一、甲○○於民國94年12月6 日下午6 時許，在桃園縣復興鄉三
    民村友人住處內飲用高粱酒3 杯後，已達不能安全駕駛動力
    交通工具之狀態下，仍於同日晚間8 時許，駕駛其所有之車
    號V2-5227 號自用小客車返家，於同日夜間8 時30分許，行
    經桃園縣大溪鎮○○里○○○○○路1.5 公里由慈湖往大溪方
    向處時，因不勝酒力，逆向駛入對向車道而撞擊由乙○○駕
    駛後載其女黃怡瑄、侄女黃怡禎之車號V4-5882 號自用小客
    車車頭，致黃怡瑄受有左眉撕裂傷之傷害（過失傷害部分未
    據告訴）。甲○○明知自己肇事，可能致對方受有傷害，竟
    未下車察看而逃離現場。嗣經目擊民眾記下甲○○車號報警
    ，為警於同日夜間8 時58分許，在桃園縣大溪鎮○○路129
    巷14號前查獲甲○○，並對其實施呼氣酒精濃度測試，結果
    達每公升0.87毫克，始悉上情。
二、案經桃園縣政府警察局大溪分局報請臺灣桃園地方法院檢察
    署檢察官偵查起訴。
    理  由
一、本件被告甲○○所犯並非死刑、無期徒刑、最輕本刑為3 年
    以上有期徒刑之罪或高等法院管轄第一審案件，而於準備程
    序進行中，被告先就被訴事實為有罪之陳述，經告知簡式審
    判程序之旨，並聽取公訴人、被告之意見後，由本院合議庭
    以裁定由受命法官獨任進行簡式審判程序，核先敘明。
二、訊據被告甲○○於偵查、本院審理中對於前揭犯罪事實均坦
    承不諱，核與證人乙○○於警詢中指述：被告於案發當時逆
    向行駛撞擊伊駕駛之車號V4-5882 號自用小客車車頭，被告
    未下車即逃離現場之情節相符，復有桃園縣政府警察局大溪
    分局道路交通事故調查報告表(一)(二)、道路交通事故現場圖可
    參，而被害人黃怡瑄因此受有左眉撕裂傷之傷害，有敏盛綜
    合醫院診斷證明書在卷足資佐證。又被告為警查獲後，測試
    其呼氣酒精濃度達每公升0.87毫克，有呼氣酒精濃度測試表
    1 紙在卷可稽，參考德國、美國之認定標準，對於酒精濃度
    呼氣已達每公升0.55毫克或血液濃度達0.11% 以上，肇事率
    為一般正常人之10倍，認為已達不能安全駕駛之標準（法務
    部88年5 月18日法八八檢字第001669號函可供參照），被告
    之呼氣酒精濃度除已超越前揭標準外，警員查獲後對被告實
    施測試觀察及生理協調平衡檢測，被告查獲後出入車門困難
    ，查獲、測試、詢問過程有含糊不清、呆滯木僵、眼部潮紅
    、酒氣濃厚、行動遲緩、注意力無法集中等情形，且被告測
    試在：(1)直線步行10公尺後令其迴轉走回原地，(2)雙腳併攏
    ，二手緊貼大腿，將一腳向前抬高離地15公分，並停止不動
    30秒，(3)雙腳併攏，雙手向前平伸，閉眼，輪流使用左、右
    手的食指指尖觸摸鼻尖，(4)閉雙眼，30秒內朗誦阿拉伯數目
    由1001、1002..至1030，(5)用筆在2 個同心圓之間的0.5 公
    分環狀帶內畫另一個圓等項目均不合格，有桃園縣政府警察
    局大溪分局南雅派出所警員製作之查獲刑法第185 條之3 案
    件測試觀察紀錄表、汽車駕駛人酒後生理協調平衡檢測紀錄
    卡各1 份在卷可考，可認被告之意識、反應能力等各項生理
    機能顯已受體內酒精成分影響而降低，已達不能安全駕駛之
    狀態。綜上所述，被告飲用酒類已達不能安全駕駛狀態而仍
    駕駛自用小客車上路，行經桃園縣大溪鎮○○里○○○○○路
    1.5 公里由慈湖往大溪方向處，因而逆向駛入對向車道而撞
    擊由乙○○駕駛後載其女黃怡瑄、侄女黃怡禎之車號V4-588
    2 號自用小客車車頭，致黃怡瑄受有左眉撕裂傷之傷害後，
    未下車察看即行離開肇事現場之犯行明確，應依法論科。
三、核被告甲○○所為酒後駕車行為，係犯刑法第185 條之3 服
    用酒類不能安全駕駛動力交通工具而駕駛罪，被告駕車撞擊
    乙○○之自小客車造成其乘客黃怡瑄受傷（此部分未據告訴
    ），未下車察看即離開現場，係犯第185 條之4 之肇事逃逸
    罪。被告所犯上開2 罪間，犯意各別，罪名不同，應予分論
    併罰。爰審酌被告之生活狀況、智識程度、犯罪之動機、目
    的、曾有酒後駕車之前案紀錄，有臺灣高等法院全國前案紀
    錄表可參，又未顧及用路人之行車安全，貿然於酒醉後駕駛
    車輛上路因而肇事、肇事後未照護傷者而離開現場，惟造成
    之損害非重、犯後坦承犯行態度良好並與被害人乙○○達成
    和解，有乙○○之警詢筆錄可稽等一切情狀，分別量處如主
    文所示之刑。末查，被告前未曾受有期徒刑以上刑之宣告，
    有臺灣高等法院全國前案紀錄表、臺灣桃園地方法院檢察署
    前案查註紀錄表足憑，因一時失慮致罹刑章，被告犯後已坦
    承犯行，並與被害人乙○○達成和解，並因此車禍亦受有前
    額擦傷等傷害，分別有乙○○之警詢筆錄、被告之警詢筆錄
    供參，被告經此刑之教訓，當知所警惕，而無再犯之虞，本
    院認前開對其所宣告之刑以暫不執行為適當，爰分別宣告緩
    刑4 年，以啟自新。
據上論斷，應依刑事訴訟法第273 條之1 、第299 條第1 項前段
，刑法第185 條之3 、第185 條之4 、第41條第1 項前段、第74
條第1 款，罰金罰鍰提高標準條例第2 條，判決如主文。
本案經檢察官徐文豪到庭執行職務。
中    華    民    國    95    年    3    月    9     日
                        臺灣桃園地方法院刑事第四庭
                                    法  官  蘇昭蓉
以上正本證明與原本無異。
如不服本判決，應於送達後10日內，向本院提出上訴狀。
                                    書記官  韓若玉
中    華    民    國    95    年    3     月    9     日
附錄法條：
中華民國刑法第185條之3
服用毒品、麻醉藥品、酒類或其他相類之物，不能安全駕駛動力
交通工具而駕駛者，處一年以下有期徒刑、拘役或三萬元以下罰
金。
中華民國刑法第185條之4
駕駛動力交通工具肇事，致人死傷而逃逸者，處六月以上五年以
下有期徒刑。


司法院資訊處製作；財團法人民間司法改革基金會備份。
